【裁判字號】    89,重訴,12
【裁判日期】    900117
【裁判案由】    殺人
【裁判全文】
臺灣板橋地方法院刑事判決                          八十九年度重訴字第一二號
    公  訴  人  臺灣板橋地方法院檢察署檢察官
    被      告  甲○○
    指定辯護人  本院
右被告因殺人案件，經檢察官提起公訴（八十九年度偵字第一三三二號），本院判決
如左：
    主      文
甲○○殺人，處有期徒刑拾年；免其刑之全部之執行。
    事      實
一、甲○○於民國（下同）七十九年六月間前往美利堅合眾國（下簡稱美國）工作，
    因與同事妮妮（ＮＥＥＷＩＮ，詳細姓名不明之成年女子）認識交往而滋生感情
    ，惟遭妮妮之父母反對、阻撓，為此常生爭執，殆於八十年七月二十九日下午一
    時許，二人在美國三藩市○○○街（ＥＬＬＩＳ  ＳＴＲＥＥＴ）二十四號附近
    之餐館用餐時，甲○○復要求妮妮帶其前往妮妮家中與妮妮之父母商談，惟為妮
    妮所拒絕，二人乃起爭執，甲○○竟基於殺人之犯意，持其合法購得預藏於身上
    之點三八左輪手搶朝妮妮胸部射擊數槍斃命。甲○○旋為當地警方逮捕，嗣經美
    國加州高等法院於八十一年二月二十八日以殺人罪判決有期徒刑十五年（殺人罪
    處有期徒刑十一年，因係以兇器為之，另附加有期徒刑四年，起訴書誤繕為僅十
    一年）確定，其後執行至八十八年五月三十一日假釋出獄。嗣經美國政府驅逐出
    境，於八十八年七月十日遞解返國。
二、案經內政部警政署航空警察局移送臺灣桃園地方法院檢察署檢察官呈請臺灣高等
    法院檢察署檢察長核轉臺灣板橋地方法院檢察署檢察官偵查起訴。
    理      由
一、右揭犯罪事實，業據被告甲○○迭於警訊、偵查及本院審理中坦承不諱，且有外
    交部領事事務局所檢送之美國法院判決摘要及中譯本各乙紙、審判紀錄乙份等在
    卷足佐，本案事證已臻明確，被告犯行洵堪認定，自應依法論科。
二、按同一行為經外國確定裁判，仍得依本法處斷，刑法第九條前段定有明文。是核
    被告甲○○所為，係犯刑法第二百七十一條第一項之殺人罪，爰審酌被告因感情
    糾紛而為此犯行、被告之品行、智識程度、所生危害及犯罪後坦承犯行，頗具悔
    意，態度良好等一切情狀，量處如主文所示之刑。未查被告因此犯行，業經美國
    法院判處有期徒刑十五年，自八十年七月二十九日起羈押（實際羈押二百十五天
    ）至其於八十八年五月三十一日假釋出獄（行為表現良好增列點數：一百零六天
    ），已執行有期徒刑近八年（見卷附判決摘要－監獄拘押令），其於執行中表現
    良好而獲假釋，且就所為犯行深具悔意，足認已收刑罰之目的，又其返國後先於
    惠康百貨股份有限公司海產包裝中心擔任海產切割員（見卷附該公司八十九年三
    月三十一日以惠康人在八九字第五八號出具之在職證明書），復於臻霖實業股份
    有限公司捷運新店線北段擔任清潔員（見卷附該公司出具之職證字第八九一二一
    三○○一號員工在職證明書），被告亦有正常之工作，本院衡量再三，認對被告
    所宣告之刑，已無再執行之必要，爰依刑法第九條但書之規定，就本案所宣告之
    刑，免其刑之全部之執行，而啟自新，以勵來茲。
三、被告所有供本案犯罪所用之槍枝，業遭美國司法機關扣案，沒收顯有因難，爰不
    予宣告沒收，附此敘明。
據上論斷，應依刑事訴訟法第二百九十九條第一項前段，刑法二百七十一條第一項、
第九條，判決如主文。
本案經檢察官楊仲農到庭執行職務。
中      華      民      國       九十       年     一     月    十七    日
                                      臺灣板橋地方法院刑事第五庭
                                          法  官  陳  鴻  清
右正本證明與原本無異。
如不服本判決應於收受送達後十日內向本院提出上訴書狀，其未敘述上訴之理由者並
得於提起上訴後十日內向本院補提理由書（均須按他造當事人之人數附繕本）。
                                          書記官  林  蔚  然
中      華      民      國       九十       年     一     月    十九    日
附錄本案論罪科刑法條全文：
中華民國刑法第二百七十一條
殺人者，處死刑、無期徒刑或十年以上有期徒刑。
前項之未遂犯罰之。
預備犯第一項之罪者，處二年以下有期徒刑。


司法院資訊處製作；財團法人民間司法改革基金會備份。
